臺灣板橋地方法院刑事判決　　　　　　 100年度訴字第1212號
公　訴　人　臺灣板橋地方法院檢察署檢察官
被　　　告　曾翊修原名曾楷烜.
上列被告因毒品危害防制條例案件，經檢察官提起公訴（100 年
度毒偵字第3014號），被告於準備程序中就被訴事實為有罪之陳
述，經本院合議庭裁定由受命法官獨任進行簡式審判程序，判決
如下：
    主  文
曾翊修施用第一級毒品，處有期徒刑拾月。
    事  實
一、曾翊修前於民國88年間，因施用毒品案件，經本院以88年度
    毒聲字第553 號裁定送勒戒處所施以觀察、勒戒後，因認無
    續施用傾向而於88年2 月24日出所．該次施用毒品犯行並經
    台灣板橋地方法院檢察署檢察官以88年度偵字第3271號為不
    起訴處分確定；另於88年間，仍因施用毒品案件，經本院以
    88年毒聲字3975號裁定送勒戒處所施以觀察、勒戒後，仍認
    無繼續施用毒品傾向，於89年3 月28日執行觀察、勒戒執行
    完畢釋放出所，該次施用毒品犯行且經臺灣板橋地方法院檢
    察署檢察官以89年度毒偵緝字394 號為不起訴處分確定；再
    於92年間，仍因施用第一、二級毒品案件，經本院以92年度
    毒聲字第1316號裁定令入戒治處所施以強制戒治，嗣於93年
    1 月9 日因法律修正而釋放出所，該次施用毒品犯行併經檢
    察官提起公訴，由本院以92年度訴字第1301號判決判處有期
    徒刑8 月、5 月，並定應執行有期徒刑1 年，上訴後，經臺
    灣高等法院以92年度上訴字第2430號判決駁回上訴，再上訴
    後，由最高法院以92年度臺上字第6148號判決駁回上訴確定
    ，嗣於93年12月15日縮刑期滿執行完畢；又於97年間，因施
    用毒品案件，經本院以98年度訴緝字第224 號判決判處有期
    徒刑7 月、4 月，並定應執行有期徒刑9 月確定；另於98年
    間，因施用毒品案件，經本院以100 年度訴緝字第52號判決
    判處有期徒刑8 月、5 月，並定應執行有期徒刑11月確定，
    前揭2 案所處徒刑，嗣經本院以100 年度聲字第1868號裁定
    應執行有期徒刑1 年6 月確定（於100 年3 月8 日入監執行
    ，尚未執行完畢）；詎猶仍基於施用第一級毒品海洛因之犯
    意，於100 年3 月5 日某時許，在新北市○○區○○街117
    之3 號住處內，以將海洛因摻水置於針筒內注射身體之方式
    ，施用海洛因1 次；嗣於100 年3 月8 日1 時20分許，行經
    新北市○○區○○路與新建巷之交岔路口處，因另案通緝中
    ，為警緝獲；曾翊修嗣且同意接受員警採尿，其尿液檢體經
    送驗後，呈嗎啡陽性反應。
二、案經新北市政府警察局新莊分局移送臺灣板橋地方法院檢察
    署檢察官偵查後起訴。
    理    由
一、認定犯罪事實所憑之證據及理由：
(一)、訊據被告對其上揭時間、地點施用第一級毒品海洛因之事實
    ，於本院審理中自白不諱，而其為警查獲時，同意接受員警
    採尿，經警將所採集被告尿液檢體送驗後，呈嗎啡陽性反應
    乙節，亦有新北市政府警察局新莊分局查獲毒品案件被移送
    者姓名、代碼對照表、台灣檢驗科技股份有限公司於100 年
    3 月25日所出具之濫用藥物檢驗報告附卷足憑（見偵查卷第
    8 、17頁），足徵被告前開自白應與事實相符，可以採信。
(二)、按觀察、勒戒或強制戒治執行完畢釋放後，5 年內再犯施用
    第一、二級毒品之罪者，檢察官應依法追訴，毒品危害防制
    條例第23條第2 項定有明文；次按修正毒品危害防制條例就
    施用毒品者，僅於「初犯」及「5 年後再犯」二種情形，有
    其追訴條件之限制，即須於初犯經觀察、勒戒或強制戒治釋
    放後，5 年內均無施用毒品之行為，始能認其前所實施之觀
    察、勒戒或強制戒治已足遮斷毒癮，而得於5 年後再犯時，
    再予適用初犯之規定，重行觀察、勒戒等程序；倘5 年內已
    經再犯，被依法追訴處罰，縱其第3 次（或第3 次以上）施
    用毒品之時間在初犯釋放5 年以後，即與「5 年後再犯」之
    情形有別，且因已於「5 年內再犯」，顯見其再犯率甚高，
    原實施觀察、勒戒或強制戒治，已無法收其實效，而無5 年
    戒斷期之存在，自無再經觀察、勒戒及強制戒治之必要，應
    由檢察官逕行起訴；最高法院著有95年度台非字第59號判決
    、95年度台非字第65號判決意旨可供參照；查，被告前於88
    年間，因施用毒品案件，經本院以88年度毒聲字第553 號裁
    定送勒戒處所施以觀察、勒戒後，因認無續施用傾向而於88
    年2 月24日出所．該次施用毒品犯行並經台灣板橋地方法院
    檢察署檢察官以88年度偵字第3271號為不起訴處分確定；另
    於88年間，仍因施用毒品案件，經本院以88年毒聲字3975號
    裁定送勒戒處所施以觀察、勒戒後，仍認無繼續施用毒品傾
    向，於89年3 月28日執行觀察、勒戒執行完畢釋放出所，該
    次施用毒品犯行且經臺灣板橋地方法院檢察署檢察官以89年
    度毒偵緝字394 號為不起訴處分確定；再於92年間，仍因施
    用第一、二級毒品案件，經本院以92年度毒聲字第1316號裁
    定令入戒治處所施以強制戒治，嗣於93年1 月9 日因法律修
    正而釋放出所，該次施用毒品犯行併經檢察官提起公訴，由
    本院以92年度訴字第1301號判決判處有期徒刑8 月、5 月，
    並定應執行有期徒刑1 年，上訴後，經臺灣高等法院以92年
    度上訴字第2430號判決駁回上訴，再上訴後，由最高法院以
    92年度臺上字第6148號判決駁回上訴確定，嗣於93年12月15
    日縮刑期滿執行完畢等情，有台灣高等法院被告前案紀錄表
    在卷可稽，是被告前於88年間，因施用毒品案，經本院裁定
    送勒戒處所施以觀察、勒戒而於88年2 月24日執行完畢釋放
    出所後，既於5 年以內之88、92年間，仍有多次施用毒品犯
    行，因由本院以裁定送勒戒處所施以觀察、勒戒、強制戒治
    、刑罰執行在案，依諸前揭最高法院判決意旨，縱其本件施
    用毒品之時間，在初犯之保安處分執行完畢釋放5 年以後，
    仍非屬「五年後再犯」之情形，且因前有「五年內再犯」情
    形，顯見其再犯率甚高，原實施之保安處分無法收其實效，
    毋庸仍予寬典處遇，而應依該條例第10條逕予刑罰制裁；綜
    上，本件事證已明，被告犯行堪以認定。
二、應適用之法律、科刑審酌事由、沒收物之處理：
(一)、核被告本件所為，係犯毒品危害防制條例第10條第1 項之施
    用第一級毒品罪；其施用前持有第一級毒品海洛因之低度行
    為，為其後施用之高度行為所吸收，不另論罪。
(二)、爰審酌被告曾因施用毒品受觀察勒戒、強制戒治、刑罰執行
    ，詎仍漠視法令禁制而犯本罪，容未知所戒慎，惟兼衡其施
    用毒品所生危害，實以自戕身心健康為主，對於他人生命、
    身體、財產等法益，尚無明顯而重大之實害，暨其犯罪後坦
    認犯行尚有悔意之態度等一切情狀，就其本件犯行，量處如
    主文所示之刑，以示懲儆。
據上論斷，應依刑事訴訟法第273 條之1 第1 項、第299 條第1
項前段、毒品危害防制條例第10條第1 項，刑法第11條，判決如
主文。
本案經檢察官高智美到庭執行職務。
中    華    民    國   100    年    5     月    24    日
                  刑事第二十庭  法  官  陳明偉
以上正本證明與原本無異。
如不服本判決，應於判決送達後10日內，向本院提出上訴狀。
                                書記官  尤怡文
中    華    民    國   100    年    5     月    24    日
附錄本案論罪科刑法條全文
毒品危害防制條例第10條
施用第一級毒品者，處六月以上五年以下有期徒刑。
施用第二級毒品者，處三年以下有期徒刑